【裁判字號】    98,聲再,478
【裁判日期】    981217
【裁判案由】    妨害公務等
【裁判全文】
臺灣高等法院刑事裁定                 98年度聲再字第478號
再審聲請人
即受判決人
之  配  偶  甲○○○
受 判 決人  乙○○
上列聲請人因受判決人妨害公務等案件，對於本院98年度上訴字
第1446號，中華民國98年9月1日第二審確定判決（原審案號：臺
灣宜蘭地方法院97年度訴字第393號；起訴案號：臺灣宜蘭地方
法院檢察署97年度偵緝字第156號），聲請再審，本院裁定如下
：
    主  文
再審之聲請駁回。
    理  由
一、聲請意旨略稱：告訴人許育德所提之診斷證明書確係假造，
    此可由宜蘭縣警察局羅東分局刑案偵查卷內之光碟可證，請
    鈞院調閱該卷宗審理，聲請人即可拷貝光碟片，並提出上開
    診斷書為假造之證據，為此，爰依刑事訴訟法第420條第1項
    第1款規定，聲請再審云云。
二、經查：
  (一)按有罪之判決確定後，為受判決人之利益聲請再審，必其聲
    請之理由合於刑事訴訟法第420條第1項第1至6款所定情形之
    一，始得為之。再按刑事訴訟法第420條第1項第1款，須原
    判決所憑之證物，已證明其為偽造或變造始足當之：同條第
    1項第6款所謂：「發見確實之新證據」，係指就該新證據之
    本身作形式上觀察，毋須經調查程序，顯然可認為足以動搖
    原確定之判決；且該證據于當時即存在，祇為法院及當事人
    所不知，迨判決後始行發現之情形而言（參閱最高法院40年
    台抗字第2號判例意旨）。
  (二)本件聲請人以上開理由聲請再審，查係主張告訴人許育德所
    提出之診斷證明書造假，請求本院調閱卷宗，准聲請人自費
    拷貝光碟，以資證明系爭診斷證明書造假，並非「已證明」
    系爭診斷證明書係偽造或變造，已不合該條第1項第1款之規
    定。又原確定判決於理由中業已載明：「被告雖質疑診斷證
    明書係告訴人許育德造假，惟財團法人羅許基金會羅東博愛
    醫院於98年6月1日以（九八）羅博醫診字第2009050185號函
    覆本院病患許育德診斷證明書（羅博醫診字第9612252845號
    ）確為該院何慶福醫師所核發，故被告質疑診斷證明書係告
    訴人造假，顯不可採」等語，是原確定判決已審酌診斷證明
    書之真實性，並詳敘其調查、取捨證據之結果及憑以認定犯
    罪事實之心證理由，並就聲請人否認之供詞及其所辯，認非
    可採，詳予論述，足認系爭診斷證明書亦非同條項第6款所
    稱確實之新證據。
三、綜上所述，本件再審聲請為無理由，爰依第434條第1項裁定
    如主文。
中    華    民    國    98    年    12    月    17    日
                  刑事第十七庭  審判長法  官  趙功恆
                                      法  官  黃雅芬
                                      法  官  陳世宗
以上正本證明與原本無異。
不得抗告。
                                      書記官  魏汝萍
中    華    民    國    98    年    12    月    17    日


司法院資訊處製作；財團法人民間司法改革基金會備份。
